臺灣臺北地方法院刑事判決　　　　　　　96年度訴字第1121號
公　訴　人　臺灣臺北地方法院檢察署檢察官
被　　　告　甲○○
上列被告因毒品危害防制條例案件，經檢察官提起公訴（96年度
毒偵字第1845號），於本院準備程序進行中，被告先就被訴事實
為有罪之陳述，經本院告以簡式審判之要旨，經當事人同意，合
議庭裁定由受命法官行簡式審判程序，判決如下：
    主  文
甲○○施用第一級毒品，累犯，處有期徒刑拾月。扣案第一級毒
品海洛因壹包（原淨重零點零八公克，取樣零點零零五五公克鑑
驗，驗餘淨重零點零七四五公克）沒收銷燬之，扣案海洛因外包
裝袋壹個（包裝重零點二二公克）及注射針筒壹支均沒收。
    事  實
一、甲○○曾於民國91年間因施用第一級毒品海洛因案件，經臺
    灣板橋地方法院檢察署檢察官起訴並聲請強制戒治，經臺灣
    板橋地方法院以91年度毒聲字第3720號裁定令入戒治處所施
    以強制戒治，甲○○於民國91年12月24日入所，嗣於92 年8
    月27日停止戒治出所，所餘戒治期間交付保護管束，嗣於92
    年11月5 日保護管束期滿而執行完畢；同時經臺灣板橋地方
    法院以91年度訴字第2502號刑事判決判處有期徒刑8 月，並
    經臺灣高等法院以92年度上訴字第2502號刑事判決駁回上訴
    確定在案。又於93年間再犯施用第一級毒品案件，經本院以
    93年度訴字第868 號刑事判決判處有期徒刑7 月確定。甲○
    ○即於93年3 月12日入監接續執行上開二罪，嗣於94年6 月
    12日執行完畢出監。
二、詎甲○○仍不知悔改，復基於施用第一級毒品海洛因之犯意
    ，於96年5 月24日下午6 時許，在臺北市信義區○○○路永
    春捷運站廁所內，以針筒注射靜脈方式施用第一級毒品海洛
    因1 次。嗣於96年5 月25日下午6 時許，在臺北市○○區○
    ○街、松德路口為警查獲，並扣得第一級毒品海洛因1 包（
    原淨重0.08公克，取樣0.0055公克鑑驗，驗餘淨重0.0745公
    克，空包裝重0.22公克）及其所有供施用海洛因所用之注射
    針筒1 支，始悉上情。
三、案經臺北市政府警察局松山分局移請臺灣臺北地方法院檢察
    署檢察官偵查起訴，於本院準備程序進行中，被告先就被訴
    事實為有罪之陳述，經合議庭裁定由受命法官獨任行簡式審
    判程序。
    理  由
一、前開犯罪事實，業據被告甲○○於警詢、偵訊及本院審理中
    坦承不諱（見偵查卷第9 、39頁、本院卷第22頁反面、第26
    頁），被告為警查獲後所採集之尿液，經以氣相層析質譜儀
    檢驗結果，確呈嗎啡陽性反應，此有臺灣尖端先進生技醫藥
    股份有限公司濫用藥物檢驗報告1 份附卷可按（見偵查卷第
    49頁），又被告為警查獲時所扣得之白粉1 包（原淨重0.08
    00公克，取樣0.0055公克鑑驗，驗餘淨重0.0745公克，空包
    裝重0.22公克），經以氣相層析質儀分析法檢驗結果，亦含
    第一級毒品海洛因成分無誤，此有交通部民用航空局醫務中
    心毒品鑑定書1 份附卷可稽（見偵查卷第44頁），復有該包
    白粉及注射針筒1 支扣案可佐（見偵查卷第15至18、25頁）
    。再按海洛因經注射入人體後，約80％於24小時內自尿液中
    排出，尿液中能否驗出嗎啡陽性反應與其投與量、投與途徑
    、採尿時間、個人體質及檢驗方法之靈敏度有關，一般而言
    ，人體代謝物嗎啡之平均可檢出時限約為26小時，業經行政
    院衛生署藥物食品檢驗局於81年9 月8 日以藥檢字第811488
    5 號函示明確，為本院職務上所已知之事實。據此足認本案
    被告確於為警採尿前之26小時內有施用海洛因之犯行（不含
    查獲後至採尿前之時間）。綜上足堪佐證被告自白與事實相
    符。又查被告曾因施用毒品案件，經臺灣板橋地方法院以91
    年度毒聲字第3720號裁定送強制戒治，於91年12月24日入所
    ，於92年8 月27日停止戒治並交付保護管束，嗣於92年11月
    5 日保護管束期滿而執行完畢等情，有臺灣高等法院被告前
    案紀錄表附卷可按（見本院卷第27至38頁），是被告於前次
    強制戒治執行完畢釋放後，5 年以內再犯本件施用毒品犯行
    ，無須再送觀察勒戒或強制戒治，應逕予論罪科刑。綜上，
    本案事證明確，被告施用第一級毒品犯行應堪認定，應依法
    論罪科刑。
二、核被告所為，係犯毒品危害防制條例第10條第1 項施用第一
    級毒品海洛因罪。其持有第一級毒品之低度行為為施用毒品
    之高度行為所吸收，不另論罪。被告前於91年間因施用第一
    級毒品案件，除送強制戒治外，同時經臺灣板橋地方法院以
    91年度訴字第2502號刑事判決判處有期徒刑8 月，並經臺灣
    高等法院以92年度上訴字第2502號刑事判決駁回上訴確定在
    案；又於93年間再犯施用第一級毒品案件，經本院以93年度
    訴字第868 號刑事判決判處有期徒刑7 月確定，被告於93年
    3 月12日入監接續執行，嗣於94年6 月12日執行完畢出監等
    情，有臺灣高等法院被告前案紀錄表附卷可按（見本院卷第
    27至38頁），是被告於前次徒刑之執行完畢後，5 年以內故
    意再犯本件有期徒刑以上之罪，為累犯，應依刑法第47條第
    1 項規定，加重其刑。爰審酌被告多次因施用第一級毒品而
    觸法，曾經強制戒治及有期徒刑之執行，仍不知悔悟，且施
    用毒品非但戕害身心，亦可能因此危害社會秩序，但被告犯
    罪後坦承犯行，庭訊時態度良好，其係因第五腰椎第一薦椎
    椎間盤突出，時而疼痛難耐，偶施用海洛因以止痛，有財團
    法人慈濟綜合醫院臺北分院診斷證明書附卷可考（見本院卷
    第21頁）等一切情狀，量處有期徒刑10月，以示懲儆。
三、末查，扣案之白粉1 包（淨重0.0800公克，取樣0.0055公克
    鑑驗，驗餘淨重0.0745公克），確含毒品危害防制條例第2
    條第2 項第1 款所定第一級毒品海洛因成分，業如前述，爰
    依毒品危害防制條例第18條第1 項前段之規定，沒收銷燬之
    。至該包毒品之外包裝袋1 個（空包裝重0.22公克），為被
    告所有、保存毒品以供施用犯罪所用之物，另扣案注射針筒
    1 支亦為被告所有以供注射海洛因所用之物，業據被告供明
    在卷，均依刑法第38條第1 項第2 款規定，併予沒收之。
據上論斷，應依刑事訴訟法第273 條之1 第1 項、第299 條第1
項前段，毒品危害防制條例第10條第1 項、第18條第1 項前段，
刑法第11條前段、第47條第1 項、第38條第1 項第2 款，判決如
主文。
本案經檢察官蔡宏展到庭執行職務。
中　　華　　民　　國　　96　　年　　8 　　月　　31　　日
                  刑事第六庭  法  官  林晏如
上正本與原本無異。
如不服本判決，應於判決送達後10日內，向本院提出上訴狀。
                              書記官  楊盈茹
中　　華　　民　　國　　96　　年　　9 　　月　　4 　　日
附錄本案論罪科刑法條全文：
毒品危害防制條例第10條
施用第一級毒品者，處 6 月以上 5 年以下有期徒刑。
施用第二級毒品者，處3 年以下有期徒刑。
